【裁判字號】    97,訴,3
【裁判日期】    970311
【裁判案由】    毒品危害防制條例
【裁判全文】
臺灣臺東地方法院刑事判決                 97年度訴字第3號
公  訴  人  臺灣臺東地方法院檢察署檢察官
被      告  乙○○
                  （現另案在臺灣臺東監獄東成分監執行中）
上列被告因違反毒品危害防制條例案件，經檢察官提起公訴（96
年度毒偵字第432號），本院依簡式審判程序審理，判決如下：
    主  文
乙○○施用第一級毒品，累犯，處有期徒刑捌月；又施用第二級
毒品，累犯，處有期徒刑伍月。應執行有期徒刑壹年。
    事  實
一、乙○○曾因施用毒品犯行，經臺灣高雄地方法院於民國90年
    2月2日以90年度毒聲字第640號裁定送強制戒治，於92年2月
    23日執行完畢釋放。復因違反毒品危害防制條例案件，經國
    防部南部軍事法院於93年8月20日以93年度和審字第239號分
    別判處有期徒刑10月及8月，應執行有期徒刑1年2月確定，
    嗣於94年7月17日假釋出監，並於同年8月3日假釋期滿，視
    為執行完畢。詎仍不知悔改，復於前揭強制戒治執行完畢釋
    放後5年內之96年4月29日晚上10時許為警採集尿液前48小時
    內不詳時間（不含為警拘束之時間），分別基於施用第一級
    毒品海洛因及第二級毒品甲基安非他命之犯意，在其位於高
    雄縣大樹鄉○○村○○路26之10號住處，先以針筒注射之方
    式施用海洛因1次，約1小時後，再以將甲基安非他命置於玻
    璃球內燒烤後吸食煙氣之方式，施用甲基安非他命1次。嗣
    乙○○因另案涉犯竊盜罪嫌為警查獲，經其同意採集尿液送
    驗結果，呈嗎啡及甲基安非他命陽性反應，始查悉上情。
二、案經高雄縣政府警察局仁武分局報請臺灣高雄地方法院檢察
    署檢察官呈請臺灣高等法院檢察署檢察長令轉臺灣臺東地方
    法院檢察署檢察官偵查起訴。
    理  由
一、訊據被告乙○○對於其在上開時、地，分別施用第一級毒品
    海洛因及第二級毒品甲基安非他命之事實，業於本院準備程
    序及審理中坦承不諱（見本院卷第29及37頁），且被告因另
    案涉犯竊盜罪嫌，為警於96年4月29日晚上10時許查獲後，
    經其同意採集尿液送驗結果呈現嗎啡（按海洛因係由嗎啡經
    化學合成而製得，經注射進入人體後，因代謝而分解又生成
    嗎啡，因此施打海洛因後，由尿液中檢驗結果仍為嗎啡反應
    ）及甲基安非他命陽性反應之事實，有臺灣檢驗科技股份有
    限公司96年5月15日KＺ000000000000號濫用藥物尿液檢驗報
    告1紙附卷可稽，足認被告上開任意性自白確與事實相符，
    應堪採信。又被告於本院審理時自承：伊係於為警查獲前1
    、2天，在高雄縣大樹鄉○○路26之10號住處施用洛因及甲
    基安非他命，確切時間已經不記得了；伊是先以針筒注射之
    方式施用海洛因，約1小時後再以玻璃球燒烤後吸食煙氣的
    方式施用甲基安非他命等語（見本院卷第37頁），是被告應
    係於為警採集尿液前48小時內某不詳時間（不含為警拘束之
    時間），在其位於高雄縣大樹鄉○○村○○路26之10號住處
    施用海洛因及甲基安非他命各1次之事實，亦堪以認定。又
    被告前因施用毒品犯行，經臺灣高雄地方法院以90年度毒聲
    字第640號裁定送強制戒治，於92年2月23日執行完畢釋放之
    事實，亦有臺灣高等法院被告前案紀錄表1份附卷可參，是
    被告於上開強制戒治執行完畢釋放後，5年內再犯毒品危害
    防制條例第10條之罪，自應予依法追訴。綜上所述，本案事
    證已臻明確，被告前揭犯行均堪認定，悉應予依法論科。
二、核被告乙○○所為，係犯毒品危害防制條例第10條第1項之
    施用第一級毒品罪及同法第10條第2項之施用第二級毒品罪
    。被告施用海洛因、甲基安非他命前持有各該毒品之低度行
    為，應分別為嗣後施用之高度行為所吸收，均不另論罪。被
    告所犯上開施用毒品2罪，其犯意各別，行為互殊，應予分
    論併罰。又被告有如犯罪事實欄所載論罪科刑及執行情形，
    有臺灣高等法院被告前案紀錄表1份在卷可按，其於有期徒
    刑執行完畢後，5年以內故意再犯本案有期徒刑以上之罪，
    均應依刑法第47條第1項論以累犯，並各加重其刑。爰審酌
    被告前已有多次施用毒品犯行，詎仍不知悔改，無法戒除毒
    癮，竟再次施用第一、二級毒品，足徵其法治觀念淡薄，自
    制力薄弱，且無悛悔之意，然衡以施用毒品究屬戕害自身健
    康之犯罪，被告施用毒品尚未造成他人明顯之危害，且於犯
    後坦承不諱，犯罪後態度良好，並兼衡被告犯罪之動機、目
    的、手段、生活狀況及智識程度等一切情狀，各量處如主文
    所示之刑，並定其應執行之刑。至於被告於本院審理時雖自
    白：伊於為警查獲前1、2天，曾注射海洛因2次（即除本案
    檢察官起訴部分外，另又施用海洛因1次），2次大概間隔10
    小時云云，然遍覽全卷查無其他補強證據可資佐證被告該部
    分自白確與事實相符，核屬被告唯一自白，依刑事訴訟法第
    156條第2項規定，本無從採為被告有罪之唯一證據。再者，
    刑法自95年7月1日修正公布施行後，行為人之多次施用毒品
    犯行，除符合接續犯之要件外，應一罪一罰，業經最高法院
    於96年8月21日96年度第9次刑事庭會議著成決議，即就施用
    毒品行為，採數罪併罰說，而不認係集合犯或接續犯，是被
    告前述自白施用海洛因1次部分，與本案檢察官所起訴被告
    施用海洛因1次之事實間，不具裁判上一罪或實質上一罪之
    關係，非起訴效力所及，自不在本院審理之範圍，附此敘明
    。
據上論斷，應依刑事訴訟法第273條之1第1項、第299條第1項前
段，毒品危害防制條例第10條第1項、第2項，刑法第11條前段、
第47條第1項、第51條第5款，判決如主文。
本案經檢察官甲○到庭執行職務。
中    華    民    國    97    年    3     月    11    日
                  刑事第二庭    法  官    康文毅
以上正本證明與原本無異。
如不服本判決應於收受本判決後10日內向本院提出上訴書狀；上
訴書狀應敘述具體理由。未敘述上訴理由者，應於上訴期間屆滿
後20日內向本院補提理由書狀（均須按他造當事人之人數附繕本
）。「切勿逕送上級法院」。
告訴人或被害人對於本判決如有不服，請書具不服之理由狀，請
求檢察官上訴者，其上訴期間之計算係以檢察官收受判決正本之
日期為準。
中    華    民    國    97    年    3     月    11    日
                                書記官    林傳坤
附錄本案論罪科刑法條全文：
毒品危害防制條例第10條
施用第一級毒品者，處6月以上5年以下有期徒刑。
施用第二級毒品者，處3年以下有期徒刑。


司法院資訊處製作；財團法人民間司法改革基金會備份。
